Minutes et répertoires du notaire Félix François Georges BERTRAND, 6 août 1880 - 26 juin 1902 (étude VIII)
Archives nationales (France)
- Minutes de Félix François Georges BERTRAND, 6 août 1880 - 26 juin 1902; MC/ET/VIII/1834 - MC/ET/VIII/2060
  - Minutes. 1882, septembre - octobre, septembre - octobre 1882; MC/ET/VIII/1851
    - Bail par Auguste Henri Vincelet, propriétaire demeurant au 8 rue Drouot, à Gabriel Bernard, comptable demeurant à Charenton., 7 septembre 1882; MC/ET/VIII/1851
      comptable; bail; Vincelet, Auguste Henri; Drouot (rue); Charenton-le-Pont (Val-de-Marne); Bernard, Gabriel
    - Mariage de Léon Clément Parpet, employé de préfecture demeurant à Blois, avec Marie Trunel, institutrice demeurant au 96 rue Saint-Dominique-Saint-Germain., 11 septembre 1882; MC/ET/VIII/1851
      enseignant; contrat de mariage; Parpet, Léon Clément; Blois (Loir-et-Cher); Saint-Dominique-Saint-Germain (rue); Trunel, Marie
    - Dépôt de décharge donnée par Emilie Elisabeth Boivin, épouse de Alfred Eugène Magny demeurant à Coutances, à Paul François Martin, clerc de notaire demeurant au 24 rue Saint-Marc., 13 septembre 1882; MC/ET/VIII/1851
      clerc de notaire; dépôt de pièces; décharge; Boivin, Emilie Elisabeth; Magny, Alfred Eugène; Coutances (Manche); Saint-Marc (rue); Martin, Paul François
    - Notoriété après le décès de Alexis Charitoff., 16 septembre 1882; MC/ET/VIII/1851
      notoriété; Charitoff, Alexis
    - Dépôt de procuration donnée par Jules Benoot demeurant à Bienne (canton de Berne), à Albert Clément, garçon de recettes demeurant au 16 rue de la Banque., 18 septembre 1882; MC/ET/VIII/1851
      dépôt de pièces; procuration; Benoot, Jules; Clément, Albert; Berne (Suisse); Banque (rue de la)
    - Dépôt de procuration donnée par Amalie Renlinger, veuve de Mayer Renlinger demeurantà Wurtzbourg, à Charles Weisweiller, banquier demeurant au 36 rue La Fayette., 20 septembre 1882; MC/ET/VIII/1851
      banquier; procuration; dépôt de pièces; Weisweiller, Charles; La-Fayette (rue); Renlinger, Amalie; Renlinger, Mayer; Allemagne
    - Contrat de mariage entre Otto Jules Kaufmann, employé de banque demeurant au 59 rue de Provence, et Adèle Adelina Poubel, sans profession demeurant au 58 rue Laffitte., 22 septembre 1882; MC/ET/VIII/1851
      contrat de mariage; Kaufmann, Otto Jules; Provence (rue de); Laffitte (rue); Poubel, Adèle Adelina
    - Procuration par les époux Auguste Boeswillwald, rentier demeurant à Strasbourg, à leur fils Auguste Boeswillwald, négociant demeurant au Havre., 22 septembre 1882; MC/ET/VIII/1851
      procuration; Boeswillwald, Auguste; Strasbourg (Bas-Rhin); Le Havre (Seine-Maritime); négociant
    - Cession de maison de commerce par la société "Lloyd et Lloyd, Nicodème et Compagnie", à la société d'"Escaut-et-Meuse", société anonyme dont le siège est à Anzin., 23 septembre 1882; MC/ET/VIII/1851
      cession; Anzin (Nord)
    - Statuts de la société "Nicodème et Compagnie"., 23 septembre - 18 octobre 1882; MC/ET/VIII/1851
      À la suite: dépôt de pièces de publication, 18 octobre 1882.
      dépôt de pièces; statuts
    - Mainlevée par la société de Crédit mobilier, société anonyme dont le siège est au 15 place Vendôme, à la société de "Port-Saint-Louis-du-Rhône"., 27 septembre 1882; MC/ET/VIII/1851
      mainlevée; Crédit mobilier; Vendôme (place)
    - Dépôt de procuration donnée par Johann Auguste Liese, fabricant demeurant à Berlin, à Charles Weisweiller, banquier demeurant au 36 rue La Fayette., 28 septembre 1882; MC/ET/VIII/1851
      banquier; procuration; dépôt de pièces; Weisweiller, Charles; La-Fayette (rue); Liese, Johann Auguste; Berlin (Allemagne)
    - Contrat de mariage entre Edouard Rémond Graveteau, lieutenant au vingt-et-unième régiment d'artillerie en garnison au Fort de Palaiseau et Pauline Louise Renault, sans profession demeurant à Saint-Mandé., 30 septembre - 18 octobre 1882; MC/ET/VIII/1851
      À la suite: dépôt de l'acte de mariage, 18 octobre 1882.
      officier (armée); dépôt de pièces; contrat de mariage; Graveteau, Edouard Rémond; Palaiseau (Essonne); Saint-Mandé (Val-de-Marne); Renault, Pauline Louise
    - Dépôt de testament olographe de Charles Montel, en son vivant ingénieur civil demeurant au Parc Saint-Maur (auj. Saint-Maur-des-Fossés), décédé en sa demeure momentanée à Colon en Amérique., 4 octobre 1882; MC/ET/VIII/1851
      ingénieur; dépôt de pièces; testament; Montel, Charles; Amérique; Saint-Maur-des-Fossés (Val-de-Marne)
    - Dépôt de certificat d'origine concernant un titre de rente dépendant de la succession de Lambert., 5 octobre 1882; MC/ET/VIII/1851
      dépôt de pièces; certificat; partage
    - Dépôt de procuration par Eugène Charitoff, propriétaire demeurant au 1 avenue du Bois-de-Boulogne, à sa mère Anne Louri, veuve de Alexis Charitoff demeurant au 6 rue de Marignan., 5 octobre 1882; MC/ET/VIII/1851
      dépôt de pièces; procuration; Charitoff, Eugène; Louri, Anne; Marignan (rue de); Bois-de-Boulogne (avenue du); Charitoff, Alexis
    - Dépôt de procuration donnée par Catherine Lutgen, veuve de Pierre Leveil demeurant à Luxembourg, à Charles Weisweiller, banquier demeurant au 36 rue La Fayette., 5 octobre 1882; MC/ET/VIII/1851
      banquier; procuration; dépôt de pièces; Weisweiller, Charles; La-Fayette (rue); Lutgen, Catherine; Luxembourg (Luxembourg); Leveil, Pierre
    - Quittance par la Compagnie Immobilière, société anonyme dont le siège est au 10 boulevard Malesherbes, à la société "Le Cercle-Incendie", société anonyme dont le siège est à Marseille., 6 octobre 1882; MC/ET/VIII/1851
      quittance; Compagnie Immobilière; Malesherbes (boulevard); Marseille (Bouches-du-Rhône)
    - Procuration par la Compagnie générale transatlantique, société anonyme dont le siège est au 5 rue Halévy, à Paulin Vial, agent principal de celle-ci demeurant au Havre., 6 octobre 1882; MC/ET/VIII/1851
      procuration; Halévy (rue); Vial, Paulin; Le Havre (Seine-Maritime)
    - Procuration par Pierre Victor Geslin, propriétaire demeurant au 98 rue du Faubourg-Poissonnière, à son fils Louis Henri Geslin demeurant à la même adresse., 7 octobre 1882; MC/ET/VIII/1851
      procuration; Geslin, Pierre Victor; Geslin, Louis Henri; Faubourg-Poissonnière (rue du)
    - Notoriété après le décès de Jean Joseph Balliman, en son vivant rentier demeurant au 17 rue des Jeûneurs., 10 octobre 1882; MC/ET/VIII/1851
      notoriété; Balliman, Jean Joseph; Jeûneurs (rue des)
    - Contrat de mariage entre Jean Marie Georges Lagrolet, employé au Crédit industriel et commercial demeurant au 18 rue Saint-Georges, et Octavie Virginie Waldteufel, artiste dramatique demeurant au 74 rue de Rennes., 10 octobre - 11 novembre 1882; MC/ET/VIII/1851
      À la suite: dépôt de l'acte de mariage, 20 octobre 1882; constatation d'emploi, 11 novembre 1882.
      artiste; dépôt de pièces; contrat de mariage; acte d'état civil; Lagrolet, Jean Marie Georges; Saint-Georges (rue); Rennes (rue de); Waldteufel, Octavie Virginie
    - Procès-verbal de la requête de Louis François Eugène de Mégieux, retraité demeurant au 65 rue de Grenelle, et Stéphanie Ledevain, épouse séparée de biens de Louis Lacaze, sans profession demeurant au 106 rue Legendre., 10 octobre 1882; MC/ET/VIII/1851
      procès-verbal; Mégieux, Louis François Eugène de; Legendre (rue); Grenelle (rue de); Ledevain, Stéphanie; Lacaze, Louis
    - Vente par Alphonse Grisot, employé demeurant Les Mureaux, à Louis Paul Remondon, négociant en bois demeurant à Asnières., 11 octobre 1882 - 30 janvier 1883; MC/ET/VIII/1851
      À la suite: quittance pour solde, 30 janvier 1883.
      négociant; acte de vente; quittance; Grisot, Alphonse; Les Mureaux (Yvelines); Asnières-sur-Seine (Hauts-de-Seine); Remondon, Louis Paul
    - Contrat de mariage de Pascal Louis Ernest Ménard, secrétaire de la rédaction du journal L'Art demeurant au 15 rue de Bréda, et Elisabeth Allison, sans profession demeurant au 33 avenue de l'Opéra., 12 octobre 1882; MC/ET/VIII/1851
      secrétaire; contrat de mariage; Ménard, Pascal Louis Ernest; Opéra (avenue de l'); Bréda (rue); Allison, Elisabeth
    - Procuration par Marie Clémence Jeanne Bouillotte, épouse de Paul Céleste Legras demeurant au 4 rue de Marseille, à Marie Clémence Aimée Dobignie, rentière demeurant au 15 rue de Marseille., 12 octobre 1882; MC/ET/VIII/1851
      procuration; Bouillotte, Marie Clémence Jeanne; Dobignie, Marie Clémence Aimée; Marseille (rue de); Legras, Paul Céleste
    - Renonciation à bénéfice d'inventaire par les enfants de Louis Le Chatelier, décédé le 10 novembre 1873 au 33 rue de Madame., 12 octobre 1882; MC/ET/VIII/1851
      renonciation; inventaire; Le Chatelier, Louis; Madame (rue)
    - Vente par les époux Emile Steffen, propriétaire demeurant à Asnières, à Louis James Boyer, employé demeurant dans la même ville., 13 octobre 1882; MC/ET/VIII/1851
      acte de vente; Boyer, Louis James; Steffen, Emile; Asnières-sur-Seine (Hauts-de-Seine)
    - Mainlevée par "T. Astruc et fils" dont le siège social est au 59 rue La Fayette, à monsieur Maublanc demeurant au 22 rue Pérignon., 13 octobre 1882; MC/ET/VIII/1851
      mainlevée; La-Fayette (rue); Pérignon (rue)
    - Notoriété après le décès Jean François Emile Sainet, en son vivant docteur en médecine demeurant au 37 boulevard des Batignolles., 13 octobre 1882; MC/ET/VIII/1851
      notoriété; Sainet, Jean François Emile; docteur d'université; Batignolles (boulevard des)
    - Déclaration constatant l'origine d'un titre de rente dépendant de la succession de Marie Amandine Heudron, épouse de Charles Frédéric Gouin, en son vivant demeurant au 45 rue Nicolo., 14 octobre 1882; MC/ET/VIII/1851
      déclaration; partage; Heudron, Marie Amandine; Nicolo (rue); Gouin, Charles Frédéric
    - Mainlevée par le Crédit foncier de France, société anonyme dont le siège est au 19 rue des Capucines, aux époux Edouard Davoust, propriétaire demeurant à Asnières., 18 octobre 1882; MC/ET/VIII/1851
    - Inventaire après le décès de Charles Henri Vinet, en son vivant marchand boucher demeurant au 62 rue de Vaugirard., 19 octobre - 16 novembre 1882; MC/ET/VIII/1851
      À la suite: continuation, les 14 et 15 novembre 1882; clôture, 16 novembre 1882.
      inventaire après décès; Vinet, Charles Henri; commerçant; boucher; Vaugirard (rue de)
    - Procuration par Marc ou Maurice Charitoff, propriétaire demeurant au 6 rue de Marignan, à Anne Louri, veuve de Alexis Charitoff demeurant à la même adresse., 19 octobre 1882; MC/ET/VIII/1851
      dépôt de pièces; procuration; Louri, Anne; Charitoff, Alexis; Marignan (rue de); Charitoff, Marc; Charitoff, Maurice
    - Contrat de mariage entre Armand Antoine Blanchet, employé de commerce demeurant au 19 rue Gérando, et Eugénie Fançoise Marie Biord, même profession demeurant au 6 rue Salneuve., 20 octobre 1882; MC/ET/VIII/1851
      employé de commerce; contrat de mariage; Blanchet, Armand Antoine; Gérando (rue); Salneuve (rue); Biord, Eugénie Fançoise Marie
    - Contrat de mariage de Edmond Adolphe Gasse, employé de commerce demeurant à Bus-Saint-Rémy, avec Marie Gabrielle Flore Robert, couturière demeurant au 69 rue de la Victoire., 23 octobre 1882; MC/ET/VIII/1851
      employé de commerce; contrat de mariage; Gasse, Edmond Adolphe; Victoire (rue de la); Bus-Saint-Rémy (Eure); Robert, Marie Gabrielle Flore
    - Inventaire après le décès de Alphonse Désiré Bertrand, en son vivant maître d'hôtel demeurant à Asnières., 24 octobre 1882 - 5 janvier 1883; MC/ET/VIII/1851
      À la suite: clôture, 5 janvier 1883.
      inventaire après décès; Bertrand, Alphonse Désiré; maître d'hôtel; Asnières-sur-Seine (Hauts-de-Seine)
    - Dépôt du testament de Euphémie Duhamel, épouse de Marin Frédéric Monnier, en son vivant demeurant au 34 boulevard des Batignolles., 24 octobre - 28 octobre 1882; MC/ET/VIII/1851
      À la suite: autre dépôt, 28 octobre 1882.
      dépôt de pièces; testament; Duhamel, Euphémie; Batignolles (boulevard des); Monnier, Marin Frédéric
    - Mainlevée par la Compagnie Immobilière, société anonyme dont le siège est au 10 boulevard Malesherbes, à Hippolyte Simon, entrepreneur de travaux demeurant à Marseille., 24 octobre 1882; MC/ET/VIII/1851
      mainlevée; Compagnie Immobilière; Malesherbes (boulevard); Simon, Hippolyte; chef d'entreprise; Marseille (Bouches-du-Rhône)
    - Vente par la "Société agricole et industrielle de la Cochinchine du Cambodge et de l'Amam", société anonyme en liquidation dont le siège est au 1er rue La Fayette, à Jean Pierre Salenave, négociant demeurant à Saïgon actuellement au 91 rue de la Victoire., 25 octobre 1882; MC/ET/VIII/1851
      négociant; acte de vente; Salenave, Jean Pierre; La-Fayette (rue); Victoire (rue de la); Indochine
    - Vente par la "Société de commissions de consignations et de transports", à Jean Pierre Salenave, négociant demeurant à Saïgon actuellement au 91 rue de la Victoire., 25 octobre 1882; MC/ET/VIII/1851
    - Dépôt de procuration donnée par Amalia Cuadras y Sagarra, veuve de Francisco Bertran y Boldu demeurant à Madrid, à Dominique prince de Radziwill, propriétaire demeurant au 2 avenue Hoche., 26 octobre 1882; MC/ET/VIII/1851
      Radziwill, Dominique de; Cuadras y Sagarra, Amalia; Bertran y Boldu, Francisco; Hoche (avenue); Madrid (Espagne); procuration; dépôt de pièces
    - Procuration par les époux Joseph Malod Dognin, professeur demeurant au 80 rue Beaubourg, et les époux Louis Lozach, employé aux charbons électriques demeurant au 65 rue Notre-Dame-de-Nazareth à Paul Trencart, agent de change demeurant au 8 rue Chauchat., 26 octobre 1882; MC/ET/VIII/1851
      agent de change; procuration; Malod Dognin, Joseph; Chauchat (rue); Beaubourg (rue); Notre-Dame-de-Nazareth (rue); Lozach, Louis; Trencart, Paul; enseignant
    - Donation par Jean Théodore Thévenot, garçon de bureau à la Ville de Paris demeurant au 20 rue Saint-Marc, à son épouse Constance Antoinette Soyer., 26 octobre 1882; MC/ET/VIII/1851
      donation; Thévenot, Jean Théodore; Saint-Marc (rue); Soyer, Constance Antoinette
    - Donation par Constance Antoinette Soyer demeurant au 20 rue Saint-Marc, à son époux Jean Théodore Thévenot., 26 octobre 1882; MC/ET/VIII/1851
    - Contrat de mariage entre Paul Marie Huart, ouvrier bijoutier et joaillier demeurant au 9 rue de la Charrière, et Marie Clotilde Augustine Merel, polisseuse demeurant au 9 rue du Grand-Prieuré., 28 octobre 1882; MC/ET/VIII/1851
      orfèvre; contrat de mariage; Huart, Paul Marie; Charrière (rue de la); Grand-Prieuré (rue du); Merel, Marie Clotilde Augustine
    - Dépôt de procuration donnée par Anna Schmitt, sans profession demeurant à Patri, à Charles Weisweiller, banquier demeurant au 36 rue La Fayette., 28 octobre 1882; MC/ET/VIII/1851
      banquier; procuration; dépôt de pièces; Weisweiller, Charles; La-Fayette (rue); Schmitt, Anna
  - Minutes. 1882, novembre - décembre, novembre - décembre 1882; MC/ET/VIII/1852
    - Mainlevée par Gilles Gillot, marchand épicier demeurant au 205 boulevard de la Gare, et Charles Edouard Brouard, employé de commerce demeurant au 15 rue de la Gaîté, au profit de Isabelle Désiré Retif, veuve de François Renaut Retif et de Geneviève Joséphine Pinson, veuve de François Amable Retif demeurant toutes les deux à Alfortville., 2 novembre 1882; MC/ET/VIII/1852
      commerçant; employé de commerce; mainlevée; Brouard, Charles Edouard; Gillot, Gilles; Retif, Isabelle Désiré; Retif, François Renault; Pinson, Geneviève Joséphine; Alfortville (Val-de-Marne); Gaîté (rue de la); Retif, François Amable
    - Mainlevée par Maximilien Edouard Kann, ancien banquier demeurant au 55 rue de Lisbonne, au profit de Charles Schacher, ingénieur des mines demeurant à Meudon., 3 novembre 1882; MC/ET/VIII/1852
      banquier; ingénieur; mainlevée; Kann, Maximilien Edouard; Meudon (Hauts-de-Seine); Lisbonne (rue de); Schacher, Charles
    - Procuration par Georges Dumesnil, professeur demeurant au 4 boulevard de Vaugirard, à Adrien Dumesnil, avoué près le tribunal de première instance de la Seine demeurant au 99 rue de Richelieu., 3 novembre 1882; MC/ET/VIII/1852
      avoué; enseignant; procuration; Dumesnil, Georges; Vaugirard (boulevard de); Richelieu (rue de); Dumesnil, Adrien
    - Mainlevée par la Compagnie des chemins de fer du Midi et du Canal latéral à la Garonne, à Jean Barthélemy Lormière, négociant demeurant à Toulouse., 3 novembre 1882; MC/ET/VIII/1852
      mainlevée; Lormière, Jean Barthélemy; négociant; Toulouse (Haute-Garonne)
    - Procuration par José Feliciano de Moraes Costa baron de Benevente, propriétaire demeurant à Rio de Janeiro résidant momentanément au 2 rue Montaigne, au vicomte de Figueiredo, propriétaire demeurant au 46 avenue Kléber., 4 novembre 1882; MC/ET/VIII/1852
      procuration; Moraes Costa de Benevente, José Feliciano de; Moraes Costa, José Feliciano de; Rio de Janeiro (Brésil); Montaigne (rue); Kléber (avenue)
    - Obligation des époux Auguste Hippolyte Garand, chimiste demeurant au 14 rue Elzévir, au profit de Adrienne Françoise Louanne, veuve Jean-Baptiste Michel Gouin demeurant au 16 rue de Bassano., 4 novembre 1882 - 16 novembre 1887; MC/ET/VIII/1852
      À la suite: prorogation de délai, 16 et 17 novembre 1882.
      obligation; Louanne, Adrienne Françoise; Gouin, Jean-Baptiste Michel; Bassano (rue de); Garand, Auguste Hippolyte; Elzévir (rue)
    - Notoriété après le décès de Palmyre Oulmann, épouse de Emile Fould, ancien notaire demeurant au 24 rue Saint-Marc., 8 novembre 1882; MC/ET/VIII/1852
      notoriété; Oulmann, Palmyre; Fould, Emile; notaire; Saint-Marc (rue)
    - Bail par Armand et Michel Heine, banquiers demeurant au 22 rue Bergère, à la société "Louis Van Veerssen et Compagnie" dont le siège était au 31 rue Jean Goujon, actuellement transféré au 58 rue Marbeuf., 10 novembre 1882; MC/ET/VIII/1852
      banquier; bail; Heine, Armand; Heine, Michel; Bergère (rue); Van Veerssen, Louis; Jean-Goujon (rue); Marbeuf (rue)
    - Ratification de mainlevée par Daniel Léonce Astruc, banquier demeurant au 92 rue Montholon agissant en tant que membre de "T. Astruc et fils", société en nom collectif dont le siège social est au 59 rue La Fayette, à monsieur Maublanc demeurant au 22 Pérignon., 10 novembre 1882; MC/ET/VIII/1852
      ratification; mainlevée; Astruc, Daniel Léonce; banquier; La-Fayette (rue); Montholon (rue de); Pérignon (rue)
    - Bail par la compagnie d'assurances sur la vie humaine "L'Union", société anonyme dont le siège est au 15 rue de la Banque, à Gustave Aubert, négociant demeurant au 9 rue Bergère, et Edouard Lebrun, négociant demeurant au 22 rue Saint-Martin., 13 novembre 1882 - 2 avril 1891; MC/ET/VIII/1852
      À la suite: prorogation de bail, 23 juillet 1888; prorogation de bail, 2 avril 1891.
      bail; Banque (rue de la); Aubert, Gustave; Lebrun, Edouard; négociant; Bergère (rue); Saint-Martin (rue)
    - Procès-verbal de la requête de Léopold Pajot Laforêt, propriétaire demeurant au 15 place Vendôme., 15 novembre 1882; MC/ET/VIII/1852
      Pajot Laforêt, Léopold; Vendôme (place); procès-verbal
    - Partage d'un titre de rente de trois pour cent entre les héritiers de Aspasie Vincent, veuve de Louis François Bernard., 15 novembre 1882; MC/ET/VIII/1852
      partage; Vincent, Aspasie; Bernard, Louis François
    - Bail par Jean Le Faure, architecte demeurant au 8 boulevard des Capucines, à Auguste Louis Mercier, marchand de vins demeurant au 27 rue Cambacérès., 16 novembre 1882 - 14 mars 1893; MC/ET/VIII/1852
      À la suite: prolongation de bail et cession de bail par monsieur Miguet aux époux Bellier, 6 avril 1892; cession de bail par les époux Bellier aux époux Philippe, 14 mars 1893.
      architecte; commerçant; bail; Le Faure, Jean; Capucines (boulevard des); Cambacérès (rue); Mercier, Auguste Louis; cession
    - Inventaire après décès de Bermann Wiener., 21 novembre 1882; MC/ET/VIII/1852
      inventaire après décès; Wiener, Bermann
    - Dépôt de procuration donnée par Hélène Specht, veuve de Joseph Neyon demeurant à "Grund" surnommé "ville basse de Luxembourg", à Charles Weisweiller, banquier demeurant au 36 rue La Fayette., 22 novembre 1882; MC/ET/VIII/1852
      banquier; procuration; dépôt de pièces; Weisweiller, Charles; Specht, Hélène; La-Fayette (rue); Neyon, Joseph; Luxembourg (Luxembourg)
    - Contrat conditionnel de prêt par le Crédit foncier de France, société anonyme dont le siège est au 19 rue des Capucines, à Jean Grenoble, tailleur d'habits demeurant au 17 quai Voltaire., 23 novembre 1882 - 8 janvier 1883; MC/ET/VIII/1852
      À la suite: réalisation, 8 janvier 1883.
      obligation; contrat; Crédit foncier de France; Capucines (rue des); Grenoble, Jean; tailleur d'habits; Voltaire (quai)
    - Cahier des charges à la requête des héritiers Charles Henri Vinet, en son vivant marchand boucher demeurant au 62 rue de Vaugirard., 25 novembre 1882; MC/ET/VIII/1852
      commerçant; boucher; Vinet, Charles Henri; Vaugirard (rue de); cahier des charges
    - Renonciation à bénéfice d'inventaire par Marie Adèle Adrienne Mathon, épouse de Pierre Alfred Manceron demeurant au 117 boulevard de Magenta, et notoriété rectificative., 28 novembre 1882; MC/ET/VIII/1852
      renonciation; inventaire; notoriété; Mathon, Marie Adèle Adrienne; Manceron, Pierre Alfred; Magenta (boulevard de)
    - Vente par Marguerite Lhoest, épouse de Eugène Sébastien Prudon demeurant au 4 boulevard Poissonnière, à Charles Le Belle, jardinier demeurant à Joinville-le-Pont., 28 novembre 1882; MC/ET/VIII/1852
      jardinier; acte de vente; Lhoest, Marguerite; Joinville-le-Pont (Val-de-Marne); Poissonnière (boulevard); Prudon, Eugène Sébastien; Le Belle, Charles
    - Dépôt de procuration donnée par les époux Jacob Bein, négociant demeurant à Varsovie, à Charles Weisweiller, banquier demeurant au 36 rue La Fayette., 30 novembre 1882; MC/ET/VIII/1852
      banquier; procuration; dépôt de pièces; Weisweiller, Charles; La-Fayette (rue); Bein, Jacob; négociant; Varsovie (Pologne)
    - Mainlevée par les époux Lucien Almire Bourgerie, propriétaire demeurant au 43 rue Boursault et aujourd'hui au 21 rue de Turin, en faveur de la Société foncière lyonnaise, société anonyme dont le siège est au 19 boulevard des Italiens., 30 novembre 1882; MC/ET/VIII/1852
      mainlevée; Italiens (boulevard des); Bourgerie, Lucien Almire; Boursault (rue); Turin (rue de)
    - Testament de Alexandre Frédéric Contour, en son vivant propriétaire demeurant au 9 rue des Halles., 30 novembre 1882; MC/ET/VIII/1852
      testament; Halles (rue des); Contour, Alexandre Frédéric
    - Etat liquidatif des communauté et succession de Jean Nicolas Picard., 30 novembre 1882; MC/ET/VIII/1852
      À la suite: procès-verbal de lecture, 30 novembre 1882.
      liquidation; procès-verbal; partage; Picard, Jean Nicolas
    - Testament de Madeleine Elisa Mourlot, veuve en premières noces de Emile Savouré, épouse en secondes noces de Charles Sivet, en son vivant propriétaire demeurant au 46 rue Lepic., 1er décembre 1882; MC/ET/VIII/1852
      testament; Mourlot, Madeleine Elisa; Lepic (rue); Savouré, Emile; Sivet, Charles
    - Décharge de legs par l'Assistance publique et les pauvres de l'hospice de Saint-Fargeau, à la succession de Fanny Férès, veuve de Jacques Louis Loup Florent., 1er décembre 1882; MC/ET/VIII/1852
      décharge; Férès, Fanny; Florent, Jacques Louis Loup
    - Procuration par Marie Jacques François Henri Corliet de Coursac, publiciste demeurant au 8 rue des Ecoles, à Charles Abel Laurent, agent de change demeurant au 9 rue du Quatre-Septembre., 2 décembre 1882; MC/ET/VIII/1852
      agent de change; procuration; Corliet de Coursac, Marie Jacques François Henri; 4-Septembre (rue du); Ecoles (rue des); Laurent, Charles Abel